臺灣臺北地方法院刑事判決　　　九十三年度訴字第一五○三號
公　訴　人　臺灣臺北地方法院檢察署檢察官
被　　　告　己○○
上列被告因違反槍砲彈藥刀械管制條例等案件，經檢察官提起公
訴（九十三年度偵字第一八一七號），本院判決如下：
    主  文
己○○共同連續意圖為自己不法之所有，以恐嚇使人將本人之物
交付，未遂，累犯，處有期徒刑年。又共同連續以加害生命、
身體、財產之事，恐嚇他人致生危害於安全，累犯，處有期徒刑
捌月。應執行有期徒刑年陸月。
    事  實
一、己○○曾因偽造署押案件，經臺灣板橋地方法院以八十七年
    度訴字第五○三號刑事判決判處有期徒刑六月確定，於民國
    八十九年二月二十二日執行完畢，猶不知悔改，其受新生活
    計程車客運服務業有限公司（下稱新生活計程車公司）司機
    乙○○（通緝中，另行審結）之託，處理新生活計程車公司
    股東間之債務，明知乙○○係以新臺幣（下同）三十二萬元
    之代價受讓新生活計程車公司股東葉保華之股份及債權，竟
    與乙○○基於為自己不法所有意圖之概括犯意聯絡，率同姓
    名年籍不詳之成年男子數人，於九十二年七月二十九日晚間
    七時許，在臺北市中山區○○○路某泡沫紅茶店偕同新生活
    計程車無線電臺之前任臺長庚○○前往臺北市松山區○○○
    路○段四十號四樓之十二新生活計程車無線電臺，向庚○○
    恐嚇稱：「如不交出一千萬元，就讓你沒有辦法回去，把你
    丟下四樓」等語，並要求庚○○於九十二年八月一日前交付
    上開款項，復向在場之新生活計程車無線電臺臺長戊○○恫
    嚇稱：如不處理新生活計程車公司債務，就讓新生活計程車
    無線電臺經營不下去等語，己○○、乙○○於離去前，又下
    令隨同前往之上開姓名年籍不詳之成年男子數人持剪刀進入
    新生活計程車無線電臺播音室內，將該電臺之電話線、電腦
    線及訊號線剪斷（侵入住居及毀損部分未據告訴），以此脅
    迫之威嚇手段，恐嚇庚○○、戊○○交付財物，致使庚○○
    及戊○○心生恐懼，惟庚○○、戊○○並未交付財物，致未
    得逞。
二、己○○及乙○○為達恐嚇戊○○交付上開一千萬元之目的，
    承前基於為自己不法所有意圖之概括犯意聯絡，由己○○於
    九十二年八月三日某時許，在臺北縣三重市○○○路某處，
    向姓名年籍不詳綽號「阿狗」之友人購買制式子彈二顆而持
    有之，旋於九十二年八月四日凌晨一時許，持戒指盒一只內
    裝上開制式子彈二顆，至上址新生活計程車無線電臺，囑值
    班員工王啟銘轉交臺長戊○○，並以電話告知王啟銘把禮物
    轉交臺長作為情人節禮物，以此方式恐嚇戊○○交付財物，
    致使戊○○心生恐懼，惟戊○○並未交付財物，致未得逞。
三、己○○及乙○○因見恐嚇取財未果，遂心生不滿，另行起意
    ，基於恐嚇危害他人安全之概括犯意聯絡，率同姓名年籍不
    詳之成年男子數人，(一)先於九十二年八月二十九日晚間十一
    時許，至臺北市中山區○○○路○段二八二巷口之計程車排
    班處，向新生活計程車無線電臺之副臺長丁○○、丙○○、
    幹部辛○○、甲○○恐嚇稱：不要再掛七字頭了（按：七字
    頭之代號表示係新生活計程車無線電臺之幹部），不要再繳
    服務費，不要再做臺長走狗，否則人怎麼樣或車子被砸自行
    負責等語，致使丁○○、辛○○、丙○○、甲○○均心生恐
    懼，(二)再於九十二年八月三十日下午二、三時許，在臺北市
    中山區○○路六○七號對面之計程車排班處，向新生活計程
    車無線電臺之副臺長丁○○恫嚇稱：新生活無線電臺已經歸
    屬他們，不得懸掛七字頭代號，否則砸車或人身安全自行負
    責等語，致使丁○○心生畏懼。
四、案經丙○○、甲○○、辛○○、丁○○訴由臺北市政府警察
    局松山分局報請臺灣臺北地方法院檢察署檢察官偵查起訴。
    理  由
一、訊據被告己○○固不否認於九十二年七月二十九日晚間至前
    址新生活計程車無線電臺處理債務問題，又於九十二年八月
    四日凌晨一時許，將內裝制式子彈之戒指盒送至新生活計程
    車無線電臺，囑值班員工王啟銘轉交臺長戊○○，餘均矢口
    否認，並辯稱：伊於九十三年七月二十九日係晚間九時許才
    到新生活計程車無線電臺，斯時始知為處理債務問題，伊並
    未恐嚇庚○○、戊○○交付財物，伊有說那天不要讓新生活
    計程車無線電臺營業，有叫小弟去拔線，不是剪線，剪線之
    事伊不知情，另丁○○、丙○○、辛○○、甲○○於九十二
    年八月二十九日及三十日，在臺北市中山區○○○路○段二
    八二巷口之計程車排班處，及臺北市○○區○○路六○七號
    對面之計程車排班處遭恐嚇之事，伊並未參與亦不知情云云
    。惟查：
  (一)犯罪事實一部分：
    1.證人即新生活計程車無線電臺前任臺長庚○○於本院九十
      二年度感裁字第五六號流氓案件（下稱本院流氓案件）調
      查時，及本院審理本案時結證稱：九十二年七月二十九日
      晚間七時許，乙○○說新生活計程車公司轉賣給另一些人
      ，有債務上之問題，就與七、八個我不認識之人，帶我至
      新生活計程車無線電臺，後來我就通知電臺臺長戊○○到
      場共同處理，他們提出金額大約八、九百萬元，在處理過
      程中告訴我：如不交出一千萬元，就讓我沒有辦法回去，
      把我丟下四樓，我當時非常恐懼、害怕，乙○○等人在離
      開電臺前有剪電臺線路，不讓電臺作業等語（見本院流氓
      案件刑事影印卷第四十二頁至第四十四頁、本院卷第一二
      一頁至第一二四頁）。
    2.證人即新生活計程車無線電臺臺長戊○○於本院流氓案件
      調查時，及本院審理本案時結證稱：九十三年七月二十九
      日晚間七、八點左右，被告、乙○○及庚○○等十餘人到
      新生活計程車無線電臺，叫庚○○處理新生活計程車公司
      以前之債權債務，當時庚○○因覺得沒有欠被告及乙○○
      錢，認為不需還錢，被告及乙○○就開始講恐嚇庚○○的
      話，說要把庚○○從四樓陽臺丟下去，要讓他斷手斷腳，
      我當時有出示電臺買賣合約，被告及乙○○說這些都不算
      數，一定要我跟庚○○處理，並告訴我：如果不處理要讓
      電臺經營不下去，之後被告就叫小弟將電臺電腦線、電話
      線都剪斷等語（見本院流氓案件刑事影印卷第十八頁至第
      十九頁、本院卷第一三一頁至第一三二頁）。
    3.證人即新生活計程車無線電臺副臺長丁○○於本院流氓案
      件調查時，及本院審理本案時結證稱：九十二年七月二十
      九日我有看到被告及乙○○還有小弟大概七、八人至新生
      活計程車無線電臺，我聽到被告要庚○○處理債務，被告
      及乙○○跟庚○○講：不處理就要將他丟下去，又跟戊○○說：不處理的話，不讓你們營業，後來被告及乙○○就
      下令剪線，是小弟去剪的，當天把電臺線都剪了，因為剪
      線後無法呼叫司機，所以無法營業等語（見本院流氓案件
      刑事影印卷第五十五頁至第五十六頁、本院卷第一三六頁
      至第一三七頁）。
    4.證人即新生活計程車無線電臺副臺長丙○○於本院流氓案
      件調查時，及本院審理本案時結證稱：九十二年七月二十
      九日被告及乙○○有帶十幾個人將前任臺長庚○○一起帶
      到新生活計程車無線電臺之辦公室，為了債權債務的事情
      談判，後來債務無法談妥，被告及乙○○就叫小弟到播音
      室裡面剪斷通訊器材之電線，讓電臺無法運作，臨走前被
      告還講若不處理債務要讓電臺經營不下去等語（見本院流
      氓案件刑事影印卷第六十頁、本院卷第一四二頁至第一四
      三頁）。
    5.綜上，證人庚○○、戊○○、丁○○、丙○○均證述九十
      二年七月二十九日晚間七時許，在新生活計程車無線電臺
      ，被告及乙○○恐嚇庚○○、戊○○交付財物，並下令手
      下數人剪斷播音室內之電腦線、電話線等情，互核一致，
      被告復坦承九十二年七月二十九日晚間有至新生活計程車
      無線電臺處理債務，且證人庚○○、戊○○、丁○○、丙○○與被告互不相識，亦無怨隙，衡情應無誣陷被告之理
      ，是證人庚○○、戊○○、丁○○、丙○○之證述，應堪
      採信。
    6.共同被告乙○○係以三十二萬元之代價受讓新生活計程車
      公司股東葉保華之股份及債權，業據證人葉保華證述在卷
      （見臺灣臺北地方法院檢察署九十三年偵字第一八一七號
      偵查卷第十一頁），足見共同被告乙○○對於新生活計程
      車公司之股份及債權僅三十二萬元，被告及共同被告乙○○向證人庚○○索討一千萬元債務，其等主觀上顯有不法
      所有之意圖自明。又庚○○業代理新生活計程車公司將新
      生活計程車無線電臺讓與戊○○，戊○○並已出示電臺買
      賣合約予被告及共同被告乙○○，亦據證人戊○○證述明
      確（見同上偵查卷第二十七頁反面、第一三一頁），並有
      證人庚○○代理新生活計程車公司將新生活計程車無線電
      臺讓與戊○○之讓渡書、付款收據及支票影本在卷可憑（
      見同上偵查卷第七十四頁至第七十五頁、第八十頁至第八
      十一頁），參以被告自承：伊經由乙○○告知向戊○○索
      討一千二百萬元，如取得金錢後一成給債務人，剩餘九成
      金額則為伊索討債務之酬庸等語（見同上偵查卷第十九頁
      反面）。足證新生活計程車公司業已將新生活計程車無線
      電臺讓與證人戊○○，共同被告乙○○縱自葉保華處受讓
      三十二萬元之股份及債權，亦與證人戊○○無涉，被告及
      共同被告乙○○要求證人戊○○處理新生活計程車公司之
      債務，主觀上亦有不法所有之意圖甚明。
    7.此外，復有新生活計程車無線電臺遭剪線之現場照片四幀
      在卷可稽（見同上偵查卷第三十頁至第三十一頁）。是被
      告辯稱：伊未恐嚇證人庚○○及戊○○交付財物，剪線之
      事亦不知情云云，不足採信。
    8.按恐嚇行為不以將來之惡害通知為限，即以強暴脅迫為手
      段，而被害人未達於不能抗拒程度者，亦屬之（最高法院
      八十年度第四次刑事庭會議參照）。被告及共同被告乙○○先出言恐嚇證人庚○○、戊○○交付財物，繼而以脅迫
      為手段，剪斷新生活計程車無線電臺之線路，然證人庚○○、戊○○並未交付財物，足徵不論主觀上或客觀上均未
      達使證人庚○○、戊○○不能抗拒之程度，是該剪斷新生
      活計程車無線電臺線路之行為，係屬恐嚇取財罪之恐嚇行
      為，特予敘明。
  (二)犯罪事實二部分：
    被告於上揭時、地持有具殺傷力子彈二顆向證人戊○○恐嚇
    取財之事實，業據其於本院準備程序及審理時均坦承不諱（
    見本院卷第七十七頁、第一五四頁），證人即新生活計程車
    無線電臺幹部王啟銘於偵查中，及於本院流氓案件調查時證
    稱：九十二年八月四日凌晨一點左右，被告送一個戒指盒到
    新生活計程車無線電臺，被告說明天是情人節，要我將盒子
    轉交臺長，我不以為意，就把盒子打開，發現裡面是二顆子
    彈，被告離開後，隨即打一通電話進來，說把禮物轉交臺長
    ，叫臺長別言而無信，躲躲藏藏，否則以後會很難看等語（
    見同上偵查卷第一二二頁至第一二三頁、本院流氓案件刑事
    影印卷第五十五頁至第五十六頁、本院卷第二十四頁），證
    人辛○○於本院流氓案件調查時，及本院審理本案時結證稱
    ：九十二年八月四日凌晨，我在電臺主播室裡幫忙接電話，
    我在監視器之電視上看到被告在辦公室門口將用盒子裝的東
    西交給王啟銘，王啟銘將盒子打開，裡面有兩顆子彈等語（
    見本院流氓案件刑事影印卷第六十六頁、本院卷第一四八頁
    ），證人即新生活無線電臺臺長戊○○於本院流氓案件調查
    時，及本院審理本案時亦結證稱：九十二年八月四日凌晨一
    點多，被告一個人送一個戒指盒給當天的主播王啟銘，要王
    啟銘將盒子轉交臺長作為情人節禮物，王啟銘有打開盒子，
    發現有二顆子彈，我收到該子彈會害怕等語（見本院流氓案
    件刑事影印卷第二十頁、本院卷第一三二頁）。並有九十二
    年八月四日凌晨一時許被告至新生活計程車無線電臺交付子
    彈之錄影翻拍相片、子彈二顆相片附卷（見本院流氓案件刑
    事影印卷第一一一頁至第一一六頁、同上偵查卷第五頁），
    以及錄影帶一卷、被告打電話至新生活計程車無線電臺告知
    要送臺長情人節禮物之錄音帶一卷及子彈二顆扣於本院流氓
    案件刑事案件及本案可憑，被告更於本院流氓案件審理時坦
    承前開錄影帶翻拍相片中到新生活計程車無線電臺告知要送
    臺長情人節禮物之人為其本人（本院流氓案件刑事影印卷第
    一○七頁），是證人王啟銘、辛○○、戊○○證述之情節應
    為事實。且該二顆子彈經內政部警政署刑事警察局以性能檢
    驗法鑑定結果認：送鑑子彈二顆，認均係口徑九ＭＭ制式子
    彈，認均具殺傷力，此有內政部警政署刑事警察局九十二年
    十二月二十五日刑鑑字第○九二○二一九○五一號槍彈鑑定
    書在卷可佐（見同上偵查卷第二頁至第五頁）。足證被告任
    意性自白核與事實相符。
  (三)犯罪事實三部分：
    1.證人即新生活計程車無線電臺副臺長丁○○於本院流氓案
      件調查時，及本院審理本案時結證稱：九十二年八月二十
      九日晚上十一點多，我在臺北市松山區○○○路○段二八
      二巷口計程車牌班處對面，看到被告及乙○○帶小弟到南
      京東路三段二八二巷口，問臺長在不在，再不處理事情就
      要砸車，並對電臺幹部說：不要再幫臺長做事情，如果再
      幫臺長做事情的話就會有事，不要再收服務費，否則小心
      一點。又九十二年八月三十日下午二、三點時，我在臺北
      市○○路六○七號對面排班，被告、乙○○及四、五個小
      弟到我排班地點，被告及乙○○拿合約草書對我及我們排
      班司機說，新生活計程車無線電臺已經歸屬他們了，這個
      月服務費不用收，不能懸掛七字頭代號，因為七字頭代號
      是新生活計程車無線電臺之幹部，所以被告要我不得懸掛
      七字頭代號，否則砸車及要小心人身安危等語（見本院流
      氓案件刑事影印卷第五十五頁、本院卷第一三七頁至第一
      三八頁）。
    2.證人即新生活計程車無線電臺副臺長丙○○於本院流氓案
      件調查時，及本院審理本案時結證稱：九十二年八月二十
      九日在我排班的臺北市○○○路○段二八二巷口處，被告
      與乙○○帶了五、六個人一起過來，叫我們七字頭的人把
      代號換掉，因為在新生活計程車無線電臺七字頭是幹部，
      他們說如果不換，人怎麼樣或車子被砸自己負責，並要我
      們不要再擔任新生活計程車無線電臺之幹部，也不要再當
      臺長的走狗，服務費就不用繳等語（見本院流氓案件刑事
      影印卷第五十九頁、本院卷第一四三頁至第一四四頁）。
    3.證人即新生活計程車無線電臺幹部辛○○於本院流氓案件
      調查時，及本院審理本案時結證稱：九十二年八月二十九
      日在臺北市○○○路○段二八二巷口，我排班的地點，被
      告帶一些人到我排班的地點，拿一張合約書給我們看，並
      對我們說：七字頭的幹部就不要再當幹部，不要再當臺長
      的走狗，否則會被砸車，後果自行負責等語（見本院流氓
      案件刑事影印卷第六十五頁、本院卷第一四七頁至第一四
      八頁）。
    4.證人即新生活計程車無線電臺幹部甲○○於警詢時，及本
      院流氓案件調查時證稱：九十二年八月二十九日晚間，被
      告與乙○○帶了四、五個人至我排班臺北市○○○路○段
      二八二巷口地點，被告及乙○○拿出一張合作草約對我們
      在場的司機說，他要我幫他發這張合作草約給友臺，叫我
      們這些七字頭的幹部，不要再幫臺長的忙，並要我不再掛
      七字頭的代號，否則就砸車，他說他還知道我家住哪裡，
      要我小心等語（見同上偵查卷第五十頁至第五十一頁、本
      院流氓案件刑事影印卷第六十二頁）。
    5.證人即新生活計程車無線電臺幹部王啟銘於警詢及偵查中
      證稱：丁○○在明水路被恐嚇時，我當時在對面，見乙○○帶同被告等五名男子，把丁○○圍起來，有肢體動作及
      大聲喧嘩，約十五分鐘後離去，我詢問丁○○發生何事，
      丁○○表示遭乙○○等恐嚇等語（見同上偵查卷第七十一
      頁、第一二三頁）。
    6.被告及乙○○上揭犯罪事實三之犯行，業據前開證人丁○○、丙○○、辛○○、甲○○、王啟銘迭於警詢、偵訊、
      本院流氓案件調查時證述綦詳，被告及共同被告乙○○以
      人身安全及砸車一事恫嚇證人丁○○、丙○○、辛○○、
      甲○○，不論於主觀或客觀上均足以使人心生畏懼無疑，
      被告空言否認恐嚇犯行，委無足取。
  (四)綜上所述，本案事證明確，被告恐嚇取財、未經許可持有子
    彈、恐嚇危害安全之犯行堪以認定，應依法論科。
  (五)至於公訴人另聲請傳喚甲○○、王啟銘，因本件事證已臻明
    確，且甲○○、王啟銘於警詢及偵查中業已證述甚詳，且同
    一待證事實，業據前開證人於本院流氓案件調查時證述明確
    在卷，本院認無再予傳訊之必要，附此敘明。
二、被告犯罪事實一所為雖已著手恐嚇取財行為之實施，惟未生
    得財之結果，其犯罪尚屬未遂，核係犯刑法第三百四十六條
    第三項、第一項之恐嚇取財未遂罪。被告犯罪事實二所為核
    係犯槍砲彈藥刀械管制條例十二條第四項未經許可持有子彈
    罪，又其雖已著手恐嚇取財行為之實施，惟未生得財之結果
    ，其犯罪尚屬未遂，核係犯刑法第三百四十六條第三項、第
    一項之恐嚇取財未遂罪。被告犯罪事實三所為核係犯刑法第
    三百零五條恐嚇危害安全罪。公訴人認被告就犯罪事實二部
    分構成刑法第三百零五條恐嚇危害安全罪嫌，容有未洽，惟
    起訴事實相同，基本社會事實同一，爰依法變更起訴法條，
    併予敘明。被告與共同被告乙○○及上開姓名年籍不詳之成
    年男子數人各就上揭犯行，具有犯意聯絡及行為分擔，為共
    同正犯。被告就犯罪事實一、犯罪事實二前後二次恐嚇取財
    未遂犯行，及犯罪事實三先後二次恐嚇危害安全犯行，時間
    緊接，方法相同，均各觸犯構成要件相同之罪名，顯皆係基
    於概括犯意反覆為之，均為連續犯，依刑法第五十六條之規
    定，各論以一罪，均加重其刑。被告所犯恐嚇取財未遂罪與
    未經許可持有子彈罪之間，有方法結果之牽連關係，依刑法
    第五十五條之規定，應從較重之恐嚇取財未遂罪處斷。被告
    就犯罪事實一之犯行，係以一恐嚇取財行為對證人庚○○及
    戊○○為之，侵害證人庚○○及戊○○之法益，就犯罪事實
    三(一)部分，係以一恐嚇行為對告訴人丁○○、丙○○、辛○○、甲○○為之，侵害告訴人丁○○、丙○○、辛○○、甲○○之法益而觸犯數罪，為同種想像競合犯。被告以處理新
    生活計程車公司股東間債務為藉口，恐嚇證人庚○○、戊○○交付財物未果後，心生不滿，出言以：不要再掛七字頭了
    ，不要再繳服務費，不要再做臺長走狗，否則人怎麼樣或車
    子被砸自行負責等語，恐嚇新生活計程車無線電臺副臺長丁○○、丙○○，及幹部辛○○、甲○○，已如前述，而遍閱
    全卷並無證據證明被告及共同被告乙○○要求告訴人丁○○
    、丙○○、辛○○、甲○○將上開恐嚇內容轉知證人庚○○
    、戊○○，以遂行渠等恐嚇取財之目的，益證恐嚇部分係另
    行起意，被告所犯恐嚇取財未遂罪及恐嚇危害安全罪二罪，
    犯意各別，罪名不同，應分論併罰之。又被告曾因偽造署押
    案件，經臺灣板橋地方法院以八十七年度訴字第五○三號刑
    事判決判處有期徒刑六月確定，於八十九年二月二十二日執
    行完畢，此有臺灣高等法院被告前案紀錄表一份在卷可按，
    其前受有期徒刑執行完畢，於五年內再犯本件最重本刑為有
    期徒刑以上之罪，為累犯，應依刑法第四十七條之規定遞加
    重其刑。被告著手實施恐嚇取財犯行，但未得財，爰依刑法
    第二十六條前段之規定，按既遂犯之刑度減輕其刑。被告恐
    嚇取財犯行部分既有刑之加重及減輕事由，應先加後減之。
    爰審酌被告前有違反麻醉藥品管理條例、槍砲彈藥刀械管制
    條例、恐嚇等前科，有臺灣高等法院被告前案紀錄表一份在
    卷可憑，素行不良，以處理新生活計程車公司股東間債務為
    藉口，恐嚇證人庚○○及戊○○交付財物未果後，心生不滿
    ，又另行起意出言恐嚇證人丁○○、丙○○、辛○○、甲○○之犯罪動機，且其時值壯年，未能尋合法正當途徑謀生，
    竟以前開方式恐嚇他人財物，顯見其視法律於無物之心態暨
    其犯罪手段、智識程度、犯罪對被害人所生損害，犯後未能
    坦承全部犯行，且於接獲本院流氓案件將其交付感訓處分之
    裁定後，竟為圖使戊○○出庭為其作有利之證詞，以加害生
    命、身體之語恐嚇戊○○，並恐嚇戊○○交付三萬元得逞，
    此業經本院以九十三年易字第一三二九號刑事判決判處恐嚇
    危害安全罪有期徒刑四月，恐嚇取財罪有期徒刑九月，應執
    行有期徒刑一年（詳後述），有該刑事判決在卷可佐（見本
    院卷第一○五頁至第一○六頁），顯見其犯後態度不佳，惡
    性重大，且上開流氓案件將其交付感訓處分之裁定，業經臺
    灣高等法院於九十三年九月三日以九十三年度感抗字第二○
    五號裁定駁回確定，有該裁定存卷可參（見本院卷第一八九
    頁）等一切情狀，各量處如主文所示之刑，並定其應執行刑
    。至扣案制式子彈二顆業經試射滅失，有前開槍彈鑑定書可
    參，已非違禁物，毋庸再為沒收之諭知，併此敘明。
三、另被告於接獲本院九十三年五月十八日以九十二年度感裁字
    第五六號裁定將其交付感訓處分之裁定，竟為圖該流氓案件
    提起抗告時，使戊○○出庭為其作有利之證詞，乃基於恐嚇
    危害他人安全之概括犯意，於九十三年七月十日起至同年八
    月上旬某日止，數次打電話至設在臺北市松山區○○○路○
    段四十八號八樓之三之新生活無線電臺，連續向電臺內之話
    務主播昌碧雲、劉茜玉恐嚇稱：「叫臺長出面處理，如果不
    出面，我會帶人過來」等加害生命、身體之語，嗣經昌碧雲
    、劉茜玉轉達戊○○後，使戊○○心生畏懼，致生危害於其
    安全。己○○復另行基於為自己不法所有之意圖，於同年八
    月十二日下午三時許，至新生活無線電臺內，向臺長戊○○
    稱：「我現在已被裁定流氓感訓，‧‧‧，反正我也準備跑
    路，之前的債務先不談，我一再警告你流氓感訓抗告期只剩
    三天，你都避不見面，現在期限已過，我已無法提出抗告，
    你要給我一個交代。送子彈的事我承認，但這條交保金你要
    給我，因為是你們公司造成的。另外我被判感訓三年，這段
    期間你每個月要拿一萬元給我生活，這件事就算了」等語，
    致使戊○○心生畏懼，當場交付身上之三萬元現金予被告。
    該案與本案被告犯罪動機顯不相同，時間上二者並已相隔近
    一年，顯非基於概括犯意而為。該案並業經本院以九十三年
    易字第一三二九號刑事判決判處恐嚇危害安全罪有期徒刑四
    月，恐嚇取財罪有期徒刑九月，應執行有期徒刑一年。是本
    案與該案並無連續犯或其他裁判上一罪關係，而無既判力效
    力所及之問題，本院就事實欄之事實，自應另為實體裁判，
    附此敘明。
四、不另為無罪諭知部分：
  (一)1.公訴人認被告及乙○○率同姓名年籍不詳之成年男子數人
      ，於九十二年七月二十九日晚間七時許，在臺北市中山區
      ○○○路某泡沫紅茶店將新生活計程車無線電臺之前任臺
      長庚○○押往臺北市松山區○○○路○段四十號四樓之十
      二新生活計程車無線電臺。因認被告涉犯刑法第三百零二
      條妨害自由罪云云，而於本院審理時擴張此部分犯罪事實
      （見本院卷第一五七頁）。
    2.另公訴意旨略以：被告與乙○○復唆使姓名年籍不詳之男
      子三人，於九十二年九月十六日凌晨，在臺北市○○街計
      程車排班處，先恫嚇告訴人丙○○稱：「之前已經找人來
      警告過你們了，你卻不聽，你家我們知道在哪裡，以後走
      著瞧」等語，復出手毆傷告訴人丙○○，致使其受有左肩
      瘀傷等傷害，並在同時地砸毀其所駕駛車號七Ｃ—八九七
      號之計程車。因認被告涉犯刑法第三百零五條恐嚇罪嫌、
      刑法第二百七十七條第一項傷害罪嫌及刑法第三百五十四
      條之毀損罪嫌云云。
  (二)按犯罪事實應依證據認定之，無證據不得認定犯罪事實，刑
    事訴訟法第一百五十四條第二項定有明文。又所謂認定犯罪
    事實之證據，係指足以認定被告確有犯罪行為之積極證據而
    言，如未發現相當證據，或證據不足以證明，自不能以推測
    或擬制之方法，以為裁判基礎。且告訴人之告訴，係以使被
    告受刑事訴追為目的，是其陳述是否與事實相符，仍應調查
    其他事實以資審認，始得為不利被告之認定。又認定不利於
    被告之事實，需依積極證據，茍積極證據不足為不利於被告
    事實之認定時，即應為有利於被告之認定，更不必有何有利
    之證據。次按，刑事訴訟上證明之資料，無論其為直接證據
    或間接證據，均須達於通常一般人均不致於有所懷疑，而得
    確信其為真實之程度，始得據為有罪之認定，若其關於被告
    是否犯罪之證明未能達此程度，而有合理性懷疑之存在，致
    使無從形成有罪之確信，根據「罪證有疑，利於被告」之證
    據法則，即不得遽為不利被告之認定，其以情況證據（即間
    接證據）斷罪時，尤須基於該證據在直接關係上所可證明之
    他項情況事實，本乎推理作用足以確證被告有罪，方為合法
    ，不得徒憑主觀上之推想，將一般經驗上有利被告之其他合
    理情況逕予排除，此觀諸最高法院七十六年臺上字第四九八
    六號、三十二年上字六七號判例意旨自明。
  (三)公訴人認被告涉犯刑法第三百零二條妨害自由罪嫌、刑法第
    二百七十七條第一項傷害罪嫌及刑法第三百五十四條毀損罪
    嫌，無非以被害人庚○○之指述、告訴人丙○○之指訴，及
    告訴人丙○○之臺北市立陽明醫院甲種診斷證明書、計程車
    毀損照片等為主要論據。質諸被告堅詞否認有何妨害自由、
    恐嚇、傷害及毀損之犯行。辯稱：伊於九十三年七月二十九
    日係晚間九點多才到新生活計程車無線電臺，斯時始知為處
    理債務問題，並未強押庚○○至新生活計程車無線電臺，且
    伊只是很單純處理債務問題，後來戊○○有找兄弟找伊處理
    ，伊就跟對方說這件事伊不處理，九十二年九月十六日丙○○遭人恐嚇、傷害及毀損其所駕駛之計程車時，伊不在場，
    亦無唆使他人為之等語。
  (四)經查：
    1.妨害庚○○自由部分：
      九十二年七月二十九日晚間七時許，庚○○係與被告及乙○○率同姓名年籍不詳之成年男子數人共同至新生活計程
      車無線電臺，此據證人戊○○、丁○○、丙○○證述在卷
      ，詳如前述。於茲所應審究者乃庚○○當日是否在喪失自
      由意願下遭強押至新生活計程車無線電臺。查庚○○於本
      院審理時固結證稱：當時我被帶到電臺並不是自己願意去
      的，因為我覺得乙○○所講的一千萬元債務跟乙○○沒有
      關係，那時候他們仗著人多，我只有一人，我沒辦法就坐
      著他們車子直接到電臺，我是被強迫去的等語（見本院卷
      第一二三頁）。惟庚○○於本院流氓案件調查時係結證稱
      ：九十二年七月二十九日下午四、五時許，在臺北市○○
      路六○三號旁邊，我的計程車正在等待新生活計程車無線
      電臺派車，有一個新生活計程車無線電臺編號二五○的人
      （按：應係共同被告乙○○），他也是我們司機，跟我說
      要去敬業二路的一家泡沫紅茶店，要處理股東之間債務的
      事，我是承接新生活無線電臺某位股東的股份，我跟那位
      司機一起到泡沫紅茶店時，就有七、八個人在現場然後他
      們就叫我要拿錢出來解決債務，我跟他們解說這些債務已
      經不存在，他們要求我要到電臺去，然後我就坐上他們的
      車子一起去新生活計程車無線電臺，他們並沒有強押我，
      到了電臺之後我就通知我們電臺臺長戊○○過來共同處理
      等語（見本院流氓案件刑事影印卷第四十二頁至第四十三
      頁）。庚○○就是否被妨害自由遭強押至新生活計程車無
      線電臺一節，前後證述顯不一致，本院衡諸庚○○於本院
      流氓案件係以秘密證人個別不公開之方式傳訊，斯時其所
      為之陳述，較無心理壓力，其所為之供述較少權衡利害得
      失或受他人干預，應較為可信。此外，復查無其他證據足
      資認定庚○○當時已喪失意思決定之自由，而遭強押前往
      新生活計程車無線電臺，本院自難徒憑被害人庚○○有瑕
      疵之片面指述，遽為被告有罪之認定。
    2.恐嚇、傷害丙○○及毀損其所駕駛之計程車部分：
      告訴人丙○○於本院審理時結證稱：「（你被砸車的地點
      ？）就在士林區○○○街。（當天有哪些人去？）有三個
      人是我從環亞錢櫃排班處載到洲美街，他們才砸我的車子
      及打我。（你如何確定這三個人跟乙○○、己○○有關係
      ？）因為太湊巧了。這三個人砸完我的車子及打我後，就
      說你閒事管太多了，之前就跟你警告過了，叫你七字頭不
      要再做了，而且你家住哪裡我知道，而且說如果你繼續當
      的話試試看。（你被砸車時被告跟乙○○在場嗎？）不在
      」等語（見本院卷第一四五頁至第一四六頁），可證當時
      被告確未在現場。被告於本院流氓案件調查時復供稱：臺
      長戊○○後來有找我的拜把兄弟出來跟我講，他說臺長跟
      他是很好的朋友，所以後來債務的事我就不管了，八月、
      九月根本都沒有我的出現和我談的內容，我就跟臺長講說
      這件事我就不管了，後來他們如何處理我就不曉得等語（
      見本院流氓案件刑事影印卷第一○八頁）。查本件受讓新
      生活計程車公司股東葉保華之股份及債權者係共同被告乙○○，業如前述，被告既否認其受共同被告乙○○之託於
      九十二年九月十六日唆使姓名年籍不詳之男子三人，在臺
      北市○○街計程車排班處，恐嚇、傷害告訴人丙○○，並
      在同時地毀損告訴人丙○○所駕駛之計程車繼續處理債務
      ，且遍閱全卷復無法排除係共同被告乙○○或另有他人教
      唆該三名姓名年籍不詳之男子恐嚇、傷害告訴人丙○○，
      及毀損告訴人丙○○所駕駛之計程車之合理懷疑，根據「
      罪證有疑，利於被告」之證據法則，即不得遽為不利被告
      之認定。
  (五)綜上所述，公訴人所舉之證據尚不能使本院獲得被告此等部
    分有罪之確信，此外復查無其他積極證據足認被告此等部分
    涉有公訴人所指犯行，此等部分既不能證明被告犯罪，原應
    為無罪之諭知，惟因公訴人認此等部分若有罪則與前開論罪
    部分有連續犯或牽連犯之裁判上一罪關係，爰不另為無罪之
    諭知，附此敘明。
據上論斷，應依刑事訴訟法第二百九十九條第一項前段、第三百
條，槍砲彈藥刀械管制條例第十二條第四項，刑法第十一條前段
、第二十八條、五十六條、第三百零五條、第三百四十六條第三
項、第一項、第五十五條、第二十六條前段、第四十七條、第五
十一條第五款，罰金罰鍰提高標準條例第一條前段，判決如主文
。
本案經檢察官陳淑雲到庭執行職務
中   華    民   國   九十四   年    五    月   二十   日
                          臺灣臺北地方法院刑事第十四庭
                              審判長法  官  吳靜怡
                                    法  官  王綽光
                                    法  官  孫萍萍
右正本證明與原本無異。
如不服本判決，應於判決送達後十日內向本院提出上訴狀（應抄
附繕本）。告訴人或被害人如對於本判決不服者，應具備理由請
求檢察官上訴，其上訴期間之計算係以檢察官收受判決正本之日
期為準。
                                    書記官  陳弘文
中   華    民   國   九十四   年    五    月   二十   日
附錄本案論罪科刑法條：
槍砲彈藥刀械管制條例第十二條
未經許可，製造、販賣或運輸子彈者，處一年以上七年以下有期
徒刑，併科新臺幣五百萬元以下罰金。
未經許可，轉讓、出租或出借子彈者，處六月以上五年以下有期
徒刑，併科新臺幣三百萬元以下罰金。
意圖供自己或他人犯罪之用，而犯前二項之罪者，處三年以上十
年以下有期徒刑，併科新臺幣七百萬元以下罰金。
未經許可，持有、寄藏或意圖販賣而陳列子彈者，處五年以下有
期徒刑，併科新臺幣三百萬元以下罰金。
第一項至第三項之未遂犯罰之。
刑法第三百四十六條
意圖為自己或第三人不法之所有，以恐嚇使人將本人或第三人之
物交付者，處六月以上五年以下有期徒刑，得併科一千元以下罰
金。
以前項方法得財產上不法之利益，或使第三人得之者，亦同。
前二項之未遂犯罰之。
刑法第三百零五條
以加害生命、身體、自由、名譽、財產之事，恐嚇他人致生危害
於安全者，處二年以下有期徒刑、拘役或三百元以下罰金。
